

ELITON NACHBAR

ANALISTA DE DADOS/NEGÓCIOS



(11) 97514-4138 achbars@msn.com https://www.linkedin.com/in/elitonnachbar/

PERFIL PROFISSIONAL

Dentre minhas características profissionais destacam-se adaptabilidade, bom humor, dinamismo, responsabilidade, zelo, dedicação ao trabalho, facilidade de trabalhar em equipe e bom relacionamento em geral. Nesse ponto da minha carreira, me sinto confortável para trabalhar como Analista de Dados em qualquer organização, com base na experiência adquirida, tenho facilidade para lidar com as adversidades, lidar com problemas e propor soluções, atuar com visão analítica e holística de todo processo.

EXPERIÊNCIA

Aprendiz na Comunidade DS

Formação Cientista de Dados • Jul 2023-atual

- Projeto de Análise com Dashboard Interativo em Streamlit, usando Python; Análise com SQL usando SQLite; Versionamento de Códigos usando Git e GITHub.
- Fundamentos de Machine Learning

Prefeitura Municipal de Louveira

Escriturário • Fev 2014 - Atual

- Atuante no setor de Licitações e Contratos Administrativos, Pregoeiro.
- Redação de editais e contratos.

Banco Itaú S.A

Estagiário de Agência • Abril 2013 - Jan 2014

- Incremento no Crédito Consignado INSS
- Tarefas Operacionais
- Suporte a Gerência de Relacionamentos

FORMAÇÃO ACADÊMICA

Bacharelado em Ciência de Dados

Univesp - 2023 a atual

- Algoritmos e Linguagem de Programação
- Fundamentos de Web
- Pensamento Computacional.

Bacharelado em Administração

Universidade Paulista • 2011-2014

- Fiz parte da Comissão de Formatura da Turma
- Atuei em um Artigo de Pesquisa de Marketing como Conclusão de Trabalho.

HABILIDADES

- Python Comunidade DS (2023);
- Excel Preditiva Analytics (2024);
- SQL Comunidade DS (2023);
- Power BI SENAI (2024);
- Estudando Machine Learning e Estatística.

IDIOMAS

- Português Nativo
- Inglês Intermediário
- Espanhol Básico

PORTFÓLIO

• https://tomnachbar.github.io/elitonnachbar/